臺灣雲林地方法院刑事裁定
111年度聲字第720號
聲  請  人  臺灣雲林地方檢察署檢察官
受  刑  人  黃議賢


                    （現於法務部○○○○○○○○○○○                        執行中）
上列聲請人因對受刑人數罪併罰有二裁判以上，聲請定其應執行
之刑（109年度執字第3284號），本院裁定如下：
    主  文
黃議賢所犯如附表所示之罪，所處如附表所示之刑，附表編號1
至4所示各罪所處之刑，應執行有期徒刑參年肆月；又附表編號5
至7所示各罪所處之刑，應執行拘役捌拾日，如易科罰金，以新
臺幣壹仟元折算壹日。
    理  由
一、聲請意旨略以：受刑人黃議賢因犯竊盜等案件，先後經判決
    確定（如附表），符合數罪併罰之要件，應依刑法第53條及
    第51條第5、6款之規定，聲請定其應執行之刑，爰依刑事訴
    訟法第477條第1項規定聲請裁定等語。
二、按刑法第50條第1項規定：「裁判確定前犯數罪者，併合處
    罰之。但有下列情形者，不在此限。一、得易科罰金之罪與
    不得易科罰金之罪。二、得易科罰金之罪與不得易服社會勞
    動之罪。三、得易服社會勞動之罪與不得易科罰金之罪。四
    、得易服社會勞動之罪與不得易服社會勞動之罪。」；第2
    項則規定：「前項但書情形，受刑人請求檢察官聲請定應執
    行刑者，依第51條規定定之」。次按數罪併罰，有二裁判以
    上者，依第51條之規定，定其應執行之刑，刑法第53條定有
    明文。又數罪併罰，分別宣告其罪之刑，如宣告多數有期徒
    刑者，於各刑中之最長期以上，各刑合併之刑期以下，定其
    刑期。但不得逾30年；宣告多數拘役者，比照前款定其刑期
    ，但不得逾120日。刑法第51條第5、6款亦定有明文。復按
    法律上屬於自由裁量事項，尚非概無法律性之拘束，在法律
    上有其外部界限及內部界限，前者法律之具體規定，使法院
    得以具體選擇為適當裁判，此為自由裁量之外部界限。後者
    法院為自由裁量時，應考量法律之目的，法律秩序之理念所
    在，此為自由裁量之內部界限。法院為裁判時，二者均不得
    有所踰越。在數罪併罰而有二裁判以上，應定其應執行刑之
    案件，法院所為刑之酌定，固屬自由裁量事項，然對於法律
    之內、外部界限，仍均應受其拘束（最高法院94年度台非字
    第21號判決意旨參照）。
三、經查：受刑人黃議賢因犯竊盜等案件，經臺灣高等法院臺南
    分院及本院先後判處如附表所示之罪刑，均經確定在案，有
    卷內所附各該判決及臺灣高等法院被告前案紀錄表1份在卷
    可稽。
　㈠附表編號1至4部分：
　　受刑人所犯如附表編號1、3所示之罪所處之刑為不得易科罰
    金之罪，附表編號2、4所示之罪所處之刑為得易科罰金之罪
    ，即符合刑法第50條第1項但書第1款例外不得併合處罰之情
    形，依同條第2項之規定應由受刑人請求檢察官聲請定應執
    行刑，而本件附表係受刑人請求檢察官向法院聲請定應執行
    刑，此有受刑人出具之定應執行刑聲請狀1份在卷可佐。又
    數罪併罰中之一罪，依刑法規定得易科罰金，若因與不得易
    科之他罪併合處罰結果而不得易科罰金時，原可易科部分所
    處之刑，自亦無庸為易科折算標準之記載（司法院釋字第14
    4號解釋意旨參照），是受刑人所犯如附表編號2、4所示之
    罪，原雖得易科罰金，然與其所犯不得易科罰金之如附表編
    號1、3所示之罪併合處罰之結果，於定執行刑時，自不得併
    予諭知易科罰金之折算標準。是聲請人依刑法第50條第2項
    規定，經受刑人之請求，向本院聲請定其應執行之刑，核屬
    正當。
　㈡附表編號5至7部分：
　　本院審核受刑人所犯如附表編號6至7所示之罪，均係於附表
    編號5所示之判決確定日期（民國109年7月28日）前為之，
    茲檢察官以本院為犯罪事實最後判決之法院，聲請就受刑人
    如附表所示各罪定其應執行之刑，本院認聲請為正當，應予
    准許。
　㈢揆諸上開解釋意旨，爰審酌受刑人所犯各罪之罪名異同、犯
    罪情節、時間差距及所生危害等各情，兼顧刑罰衡平及矯治
    更生，暨考量受刑人對定應執行刑之意見（本院卷第154頁
    ）等一切情狀，定其應執行之刑如主文所示，附表編號5至7
    部分並諭知易科罰金之折算標準。
四、爰依刑事訴訟法第477條第1項，刑法第50條、第53條、第51
    條第5、6款，裁定如主文。
中　　華　　民　　國　　111 　年　　9 　　月　　15　　日
                  刑事第三庭    法  官  蔡美華
以上正本證明與原本無異。
如不服本裁定，應於裁定送達後5 日內向本院提出抗告狀（須附
繕本）。
中　　華　　民　　國　　111 　年　　9 　　月　　15　　日
                                書記官　陳智仁
附表：受刑人黃議賢定應執行刑案一覽表
編          號   1 2 3 罪          名   竊盜 竊盜 竊盜 宣    告    刑  有期徒刑7月（4次） 有期徒刑8月 應執行有期徒刑2年2月 有期徒刑5月 有期徒刑3月（2次） 有期徒刑4月（3次） 有期徒刑8月（2次） 應執行有期徒刑1年 犯  罪  日  期     108年7月29日   108年8月9日 108年8月14日   108年9月30日 108年10月12日 108年3月10日    108年4月21日 108年4月22日    108年5月13日 108年8月9日     108年10月1日 108年9月19日 108年9月19日 偵 查  機  關 年 度  案  號  臺灣嘉義地方檢察署108年度偵字第8218號等 臺灣嘉義地方檢察署108年度偵字第8218號等 臺灣雲林地方檢察署108年度偵字第7820號等 最後事實審        法  院 臺灣高等法院臺南分院      臺灣高等法院臺南分院 臺灣雲林地方法院     案  號 109年度上易字第101、128號 109年度上易字第101、128號 109年度易字第302號  判決日期 109年7月28日 109年7月28日 109年8月21日 確定判 決 法  院 臺灣高等法院臺南分院      臺灣高等法院臺南分院    臺灣雲林地方法院  案  號 109年度上易字第101、128號  109年度上易字第101、128號 109年度易字第302號  判決確定日期 109年7月28日 109年7月28日 109年9月25日 是否為得易科罰金之案件  否 是 否 備         註  嘉義地檢110年度執字第3710號 嘉義地檢110年度執字第3711號 雲林地檢109年度執字第3283號 

編          號   4 5 6 罪          名   竊盜 竊盜 竊盜 宣    告    刑  有期徒刑5月 拘役40日 拘役25日 犯  罪  日  期    108年8月10日  108年4月23日    108年9月23日 偵 查  機  關 年 度  案  號  臺灣雲林地方檢察署108年度偵字第7820號等 (聲請書誤載為臺灣雲林地方檢察署108年度偵字第4155號) 臺灣嘉義地方檢察署108年度偵字第8218號等 臺灣雲林地方檢察署108年度偵字第7772號 最後事實審        法  院 臺灣雲林地方法院   臺灣高等法院臺南分院 臺灣雲林地方法院     案  號 109年度易字第302號 109年度上易字第101、128號 109年度簡字第132號  判決日期 109年8月21日 109年7月28日 109年11月19日 確定判 決 法  院 臺灣雲林地方法院    臺灣高等法院臺南分院    臺灣雲林地方法院  案  號 109年度易字第302號 109年度上易字第101、128號 (聲請書誤載為109年度上易字第132號) 109年度簡字第132號  判決確定日期 109年9月25日 109年7月28日 109年12月29日 是否為得易科罰金之案件  是 是 是 備         註  雲林地檢109年度執字第3284號 嘉義地檢110年度執字第3711號 雲林地檢110年度執字第174號 

編          號   7   罪          名   竊盜   宣    告    刑  拘役40日   犯  罪  日  期    108年10月6日    偵 查  機  關 年 度  案  號  臺灣雲林地方檢察署109年度偵字第7997號   最後事實審        法  院 臺灣雲林地方法院      案  號 110年度易字第323號    判決日期 110年6月29日   確定判 決 法  院 臺灣雲林地方法院       案  號 110年度易字第323號    判決確定日期 110年6月29日   是否為得易科罰金之案件  是   備         註  雲林地檢110年度執字第1925號